【裁判字號】    94,訴,413
【裁判日期】    950127
【裁判案由】    毒品危害防制條例
【裁判全文】
臺灣桃園地方法院刑事判決               94年度訴字第413號
公  訴  人  臺灣桃園地方法院檢察署檢察官
被      告  甲○○
                    （
上列被告因毒品危害防制條例案件，經檢察官提起公訴（94年度
毒偵字第531 號），本院合議庭裁定改依簡式審判程序，判決如
下：
    主  文
甲○○連續施用第一級毒品，累犯，處有期徒刑捌月，扣案之第
一級毒品海洛因包（驗餘淨重合計貳點肆玖公克，包裝重零點
參柒公克）、含有第一級毒品海洛因無法析離之殘渣袋壹個，均
沒收銷燬之；注射針筒伍支、磅秤壹個、分裝器支、分裝袋肆
佰個、小皮包壹個、黑色打火機盒壹個，均沒收。又連續施用第
二級毒品，累犯，處有期徒刑陸月，扣案之第二級毒品甲基安非
他命包（毛重合計拾壹點壹公克公克，含包裝袋），均沒收銷
燬之；扣案之吸食器貳個、同上磅秤壹個、同上分裝器支、同
上分裝袋肆佰個、同上小皮包壹個、大衛杜夫香菸盒壹盒、百草
苦糖塑膠盒壹盒，均沒收。應執行有期徒刑壹年，扣案之第一級
毒品海洛因包（驗餘淨重合計貳點肆玖公克，包裝重零點參柒
公克）、含有第一級毒品海洛因無法析離之殘渣袋壹個、第二級
毒品甲基安非他命包（毛重合計拾壹點壹公克公克，含包裝袋
）均沒收銷燬之；注射針筒伍支、磅秤壹個、分裝器支、分裝
袋肆佰個、小皮包壹個、吸食器貳個、黑色打火機盒壹個，大衛
杜夫香菸盒壹盒、百草苦糖塑膠盒壹盒，均沒收。
    事  實
一、甲○○有下列前案紀錄，構成累犯：
  (一)前因傷害案件經本院於民國89年3 月7 日，以88年易字第83
    0 號判決就違反槍砲彈藥刀械管制條例部分判處拘役50日，
    如易科罰金，以300 元折算1 日；就傷害部分判處有期徒刑
    4 月確定。
  (二)復因妨害自由案件，經臺灣新竹地方法院於89年8 月15日，
    以89年易字第344 號判決判處有期徒刑5 月，如易科罰金，
    以300元折算1日確定。
  (三)又因違反毒品危害防制條例案件，經本院於89年5 月20日以
    89年壢簡字第494 號判決判處有期徒刑4 月，如易科罰金，
    以300元折算1日確定。
  (四)再因違反槍砲彈藥刀械管制條例案件，經本院於89年6 月13
    日以89年壢簡字第545 號判決判處有期徒刑3 月，如易科罰
    金，以300 元折算1 確定。與上述案件，經臺灣新竹地方法
    院於90年12月12日以90年聲字第1325號裁定應執行有期徒刑
    1 年2 月，如易科罰金，以300 元折算1 日確定。嗣於92年
    6 月17日縮短刑期執行完畢。
二、甲○○前因施用毒品案件，經觀察、勒戒後，認無繼續施用
    毒品之傾向，經臺灣新竹地方法院檢察署檢察官於88年9 月
    3 日以88年度毒偵字第175 號為不起訴處分確定，又因施用
    毒品案件，經觀察、勒戒後，因認有繼續施用毒品之傾向，
    經本院於89年3 月13日以89年毒聲字第1950號裁定施以強制
    戒治及聲請簡易判決處刑，甫於91年3 月29日強制戒治期滿
    執行完畢，並經本院以89年壢簡字第494 號判決判處有期徒
    刑4 月，如易科罰金，以300 元折算1 日確定。詎其於上開
    強制戒治執行完畢5 年內復分別基於施用第一級毒品海洛因
    、第二級毒品甲基安非他命之概括犯意，自93年6 月中旬起
    至93年12月6 日止，連續在其位於桃園縣龍潭鄉三坑村三坑
    子12鄰89之2 號住處等，先以磅秤秤施用毒品之重量，將海
    洛因放入注射針筒摻水注射方式施用海洛因，另外將甲基安
    非他命放入吸食器用火燒烤吸食器底部產生煙霧施用，在外
    施用時，則以分裝器分裝海洛因、甲基安非他命放入分裝袋
    內，以供出外實施用，外出時並將放入分裝袋之海洛因藏置
    在黑色打火機盒，將放入分裝袋之甲基安非他命放置在大衛
    杜夫相煙盒內，再將放置之海洛因及甲基安非他命放在黑色
    小皮包內，另將吸食器放在百草苦糖塑膠盒內，分別施用第
    一、二級毒品海洛因及甲基安非他命各多次，為警先後於(一)
    93年7 月3 日凌晨3 時30分許在上址查獲，並扣得海洛因3
    包（驗餘淨重合計2.49公克，包裝重1.15公克）、甲基安非
    他命3 包（毛重合計11.1公克，含包裝袋），其所有供施用
    一、二級毒品所用之注射針筒5 支、磅秤1 個、分裝器3 支
    、分裝袋400 個、黑色打火機盒1 個、小皮包1 個等物；及
    其所有供施用及便於分裝二級毒品所用之吸食器1 組、大衛
    杜夫香煙盒1 個、塑膠盒1 個。(二)93年12月23日15時23分許
    ，在上址住處為警查獲，並扣得含有海洛因無法析離之殘渣
    袋1 個、及其所有供施用甲基安非他命用之吸食器1 個。
二、案經桃園縣警察局平鎮分局報告臺灣桃園地方法院檢察署檢
    察官偵查起訴。
    理  由
一、按刑事訴訟法第273 條之1 規定除被告所犯為死刑、無期徒
    刑、最輕本刑為3 年以上有期徒刑之罪、或高等法院管轄第
    一審案件者外，於審判期日前之程序進行中，被告先就被訴
    事實為有罪之陳述時，審判長得告知被告簡式審判程序之旨
    ，並聽取當事人、代理人、辯護人及輔佐人之意見後，裁定
    進行簡式審判程序。經查，本件被告甲○○被訴毒品危害防
    制條例一案，非前開不得進行簡式審判程序之案件，經被告
    於本院審理時就被訴事實為有罪之陳述，且經本院告知被告
    簡式審判程序之旨，聽取被告及檢察官之意見後，爰依右開
    刑事訴訟法第273 條之1 之規定，當庭裁定改依簡式審判程
    序審判之，合先敘明。
二、上開犯罪事實，業經被甲○○坦承不諱，而被告為警查獲所
    採集之尿液經送驗結果尿液有嗎啡（海洛因經人體代謝呈嗎
    啡陽性反應）、甲基安非他命、安非他命陽性反應，此有昭
    信科技顧問股份有限公司濫用藥物陽性檢體報告1 紙在卷可
    稽（見94年度毒偵字第2797號偵查卷第75頁卷），並有如事
    實欄所載之物品扣案足資佐證，被告並坦承扣案之6 包物品
    分別係屬毒品海洛因、甲基安非他命，而本案被告為警查獲
    扣得之白粉2 包（驗餘淨重合計2.49公克，包裝重1.15公克
    ），確含第一級毒品海洛因成分，有法務部調查局調科壹字
    第080007944 號鑑定通知書一紙在卷可稽（見同上偵查卷第
    73頁），足徵被告自白與事實相符，其施用第一級毒品海洛
    因、第二級毒品甲基安非他命之事實，堪予認定。又被告甲
    ○○前因施用毒品案件，經觀察、勒戒後，認無繼續施用毒
    品之傾向，經臺灣新竹地方法院檢察署檢察官於88年9 月3
    日以88年度毒偵字第175 號為不起訴處分確定，又因施用毒
    品案件，經觀察、勒戒後，因認有繼續施用毒品之傾向，經
    本院於89年3 月13日以89年毒聲字第1950號裁定施以強制戒
    治及聲請簡易判決處刑，甫於91年3 月29日強制戒治期滿執
    行完畢等情，此有臺灣高等法院被告前案紀錄表1 份附卷可
    稽。是被告係於上開強制戒治執行完畢後5 年內再犯毒品危
    害防制條例第10條第1 、2 項之罪。綜此，本案事證明確，
    被告犯行洵堪認定，應予依法論科。
三、按海洛因、甲基安非他命分屬於毒品危害防制條例第2 條第
    2 項第1 、2 款，所列之第一、二級毒品。是核被告甲○○
    所為，係犯毒品危害防制條例第10條第1 項之施用第一級毒
    品罪及同條例第2 項之施用第二級毒品罪。被告持有第一級
    毒品海洛因及第二級毒品甲基安非他命，意在供己施用，其
    持有海洛因與甲基安非他命之低度行為皆應為施用之高度行
    為吸收，均不另論罪。又被告先後多次施用第一級毒品海洛
    因與第二級毒品甲基安非他命之犯行，時間均各自緊接，所
    犯罪構成要件均各自相同，顯各係基於概括犯意為反覆為之
    ，均各應依連續犯規定各以1 罪論，並各依法加重其刑。其
    所犯上開二罪之間，犯意各別，行為互殊，應予分論併罰。
    又被告有如事實欄所示前案紀錄，於92年6 月17日縮短刑期
    執行完畢，有上開臺灣高等法院被告前案紀錄表1 份附卷可
    稽，其於刑之執行完畢後，5 年以內再犯本件有期徒刑以上
    之罪，均為累犯，所犯上開2 罪均應各依刑法第47條規定各
    加重其刑，並依法遞加重其刑。爰審酌被告有如事實欄所示
    前案紀錄，素行非佳，其施用毒品次數，犯行所生危害，已
    曾因相同犯行經觀察、勒戒、強制戒治等處遇後猶未能使其
    知所省惕，根絕施用毒品惡習，足徵其沾染甚深，犯後坦承
    犯行態度良好等及其他一切情狀，量處如主文所示之刑，並
    定其應執行之刑。
四、沒收部分：
  (一)扣案之第一級毒品海洛因3 包（驗餘淨重合計2.49公克，包
    裝重1.15公克）、甲基安非他命3 包（毛重合計11.1公克，
    含包裝袋），均係屬毒品，而上開空包裝袋及另外之殘渣袋
    1 個因與毒品海洛因、甲基安非他命附和無法析離，亦應視
    為毒品，均應依毒品危害防制條例第18條第1 項前段之規定
    沒收銷燬之。
  (二)扣案之注射針筒5 支，為被告所有供施用第一級毒品海洛因
    用；扣案之吸食器2 個為被告所有供施用第二級毒品甲基安
    非他命用；磅秤1 個、分裝器3 支、分裝袋400 個、小皮包
    1 個則係被告秤毒品海洛因、甲基安非他命重量、分裝毒品
    以供施用，以及放置毒品海洛因、甲基安非他命方便施用之
    用。扣案之黑色打火機盒放置海洛因方便外出施用，扣案之
    大衛杜夫香菸盒，則放置甲基安非他命，扣案之百草苦糖塑
    膠盒，則係放置甲基安非他命吸食器，均係方便被告施用毒
    品等情，業據被告供述明確，爰依刑法第38條第1 項第2 款
    規定宣告沒收。
據上論斷，應依刑事訴訟法第273 條之1 、第299 條第1 項前段
，毒品危害防制條例第10條第1 項、第2 項、第18條第1 項前段
，刑法第11條、第56條、第47條、第51條第5 款、第38條第1 項
第2 款，判決如主文。
本案經檢察官廖先志到庭執行職務。
中    華    民    國    95    年    1     月    27    日
                  刑事第十二庭  法  官  黃永定
以上正本證明與原本無異。
如不服本判決，應於送達後10日內，向本院提出上訴狀。
                            書記官  施春祝
中    華    民    國    95    年    1     月    27    日
附本案論罪科刑依據之法條：
毒品危害防制條例第10條
施用第一級毒品者，處六月以上五年以下有期徒刑。
施用第二級毒品者，處三年以下有期徒刑。


司法院資訊處製作；財團法人民間司法改革基金會備份。
